ACORDAO-COMPLETO-2528049

ACÓRDÃO DE RELAÇÃO

ACÓRDÃO DE RELAÇÃO 3763/2022 ATA 24/2022 - SEGUNDA CÂMARA

Acórdão 3763/2022-TCU-Segunda Câmara
Considerando que o presente processo trata de tomada de contas especial instaurada pela Fundação Nacional de Saúde (Funasa) em desfavor de Georgiano Fernandes Lima Filho, como então prefeito de Guadalupe - PI (gestões: 1997-2000 e 2001-2004) , diante da parcial impugnação das despesas efetuadas com os recursos repassados por meio do Convênio n.º 982/1997 (Siafi 339449) para a reforma, com a ampliação, e o destino final em prol do sistema de esgotamento sanitário na municipalidade;
Considerando que, na presente TCE, foi apurado o débito sob o valor histórico de R$ 51.650,41 em 4/6/1998;
Considerando que, em 26/7/2018, Georgiano Fernandes Lima Filho acostou à Peça n.º 36 a solicitação de parcelamento do seu débito;
Considerando que, em 7/4/2017, o Acórdão 3.060/2017 teria sido proferido pela 2ª Câmara do TCU nos seguintes termos:
" (...) ACORDAM os Ministros do Tribunal de Contas da União, reunidos em Sessão da Segunda Câmara, ante as razões expostas pelo Relator, em:
9.1. rejeitar as alegações de defesa apresentadas pelo Sr. Georgiano Fernandes Lima Filho com vistas a, nos termos do art. 12, §§ 1º e 2º, da Lei nº 8.443, de 1992, e no art. 202, §§ 2º e 3º, do Regimento Interno do TCU, fixar o novo e improrrogável prazo de 15 (quinze) dias, a contar da notificação, para que efetue e comprove, perante este Tribunal, o recolhimento da dívida indicada a seguir aos cofres da Fundação Nacional de Saúde (Funasa) , atualizada monetariamente na forma da legislação em vigor:
	Data
	Valor (R$) 

	04/06/1998
	51.650,41

9.2. informar ao Sr. Georgiano Fernandes Lima Filho que a liquidação tempestiva do débito atualizado monetariamente saneará o processo e permitirá que suas contas sejam julgadas regulares com ressalva, dando-lhe quitação, nos termos do § 4º do art. 202 do RITCU, ao passo que a ausência dessa liquidação tempestiva levará ao julgamento pela irregularidade das contas, com imputação de débito a ser atualizado monetariamente e acrescido de juros moratórios nos termos do art. 19 da Lei nº 8.443, de 1992, e dos arts. 202, § 1º, e 210, caput, do RITCU; 
9.3. autorizar, nos termos do art. 26 da Lei nº 8.443, de 1992, o parcelamento da dívida constante deste Acórdão em até 36 (trinta e seis) parcelas mensais e sucessivas, sobre as quais incidirão a atualização monetária e os correspondentes acréscimos legais, esclarecendo ao responsável que a falta de pagamento de qualquer parcela importará no vencimento antecipado do saldo devedor (art. 217, § 2º, do RITCU) , sem prejuízo das demais medidas legais." (...) ;
Considerando que, em 26/7/2018, Georgiano Fernandes Lima Filho apresentou os comprovantes sobre o recolhimento do débito (Peças 44-75 e 77-85) ;
Considerando que a Secex-TCE teria assinalado que Georgiano Fernandes Lima Filho teria efetuado o recolhimento parcelado da respectiva dívida em conformidade com o demonstrativo de débito e, nessas condições, caberia o envio da quitação da dívida e o subsequente julgamento das contas pela regularidade com ressalva;
Considerando, enfim, que, à Peça 91, o MPTCU anuiu à aludida proposta da unidade técnica;
Considerando, portanto, que, diante dos elementos de convicção até aqui obtidos neste processo, o TCU pode incorporar o atual parecer da unidade técnica a estas razões de decidir;
Os Ministros do Tribunal de Contas da União, reunidos em Sessão da 2ª Câmara, ACORDAM, por unanimidade, com fundamento nos arts. 143, inciso I, alínea "a" e 218 do Regimento Interno do TCU, aprovado pela Resolução n.º 246, de 2011, em dar a específica quitação da dívida em prol, assim, de Georgiano Fernandes Lima Filho (CPF XXX.104.423-XX) , diante do integral recolhimento do débito imputado pelo Acórdão 3.060/2017 prolatado pela 2ª Câmara do TCU, em 4/4/2017 (Ata n.º 10/2017) , sob as seguintes condições:
 (i) Georgiano Fernandes Lima Filho (CPF XXX.104.423-XX) sob os valores originais do débito, tendo o recolhimento sido promovido pelos seguintes parâmetros:
 (a) fixação final da dívida sob as seguintes condições:
	Valores Originais
	Data da Ocorrência

	R$ 51.650,41  
	4/6/1998

 (b) valores recolhidos sob as seguintes condições:
	Valores Recolhidos
	Datas dos Recolhimentos

	R$ 4.599,00  
	20/6/2017

	R$ 4.599,00     
	31/7/2017

	R$ 4.602,00
	30/8/2017

	R$ 4.602,00    
	28/9/2017

	R$ 4.610,00   
	31/10/2017

	R$ 4.630,00   
	29/11/2017

	R$ 4.665,00  
	2/1/2018

	R$ 4.680,00
	2/2/2018

	R$ 4.680,00   
	5/3/2018

	R$ 4.700,00    
	11/4/2018

	R$ 4.720,00   
	4/5/2018

	R$ 4.730,00  
	12/6/2018

	R$ 4.740,00   
	5/7/2018

	R$ 4.800,00    
	3/8/2018

	R$ 4.830,00       
	26/9/2018

	R$ 4.900,00   
	24/10/2018

	R$ 4.900,00     
	11/12/2018

	R$ 4.900,00     
	18/1/2019

	R$ 4.900,00     
	8/3/2019

	R$ 4.900,00     
	18/4/2019

	R$ 4.940,00     
	6/6/2019

	R$ 4.940,00     
	24/5/2019

	R$ 5.000,00     
	7/2/2020

	R$ 4.980,00     
	8/7/2019

	R$ 4.982,00     
	30/10/2019

	R$ 5.000,00     
	17/12/2019

	R$ 5.000,00     
	11/2/2020

	R$ 5.000,00     
	3/3/2020

	R$ 5.000,00     
	7/10/2020

	R$ 5.000,00     
	1/2/2021

	R$ 5.000,00     
	8/4/2021

	R$ 8.340,00     
	23/4/2021

	R$ 5.000,00     
	20/7/2020

	R$ 7.000,00     
	23/4/2021

	R$ 6.000,00     
	23/4/2021

	R$ 8.340,86     
	23/4/2021

 (ii) julgar regulares, com ressalva, a contas do responsável relacionado no item 1.1 deste Acórdão para lhe dar a subsequente quitação; e
 (iii) prolatar, em sintonia com os pareceres emitidos neste processo, a providência abaixo fixada pelo item 1.7 deste Acórdão:
1. Processo TC-Processo 014.270/2014-5 (TOMADA DE CONTAS ESPECIAL) 
	1.1. Responsável: Georgiano Fernandes Lima Filho (CPF XXX.104.423-XX) .
	1.2. Entidade: Município de Guadalupe - PI.
	1.3. Relator: Ministro-Substituto André Luís de Carvalho.
	1.4. Representante do Ministério Público: Procurador Rodrigo Medeiros de Lima.
	1.5. Unidade Técnica: Secretaria de Controle Externo de Tomada de Contas Especial (Secex-TCE) .
	1.6. Representação legal: Adriano Moura de Carvalho (4.503/OAB-PI) , Uanderson Ferreira da Silva (5.456/OAB-PI) , entre outros, representando Georgiano Fernandes Lima Filho. 
	1.7. Providência: enviar a cópia do presente Acórdão, com a cópia do parecer da unidade técnica, a Georgiano Fernandes Lima Filho, para ciência.

Segunda Câmara

Município de Guadalupe - PI.

Georgiano Fernandes Lima Filho (CPF XXX.104.423-XX).

ANDRÉ DE CARVALHO

Adriano Moura de Carvalho (4.503/OAB-PI), Uanderson Ferreira da Silva (5.456/OAB-PI), entre outros, representando Georgiano Fernandes Lima Filho.

Procurador Rodrigo Medeiros de Lima.

TOMADA DE CONTAS ESPECIAL (TCE)

Secretaria de Controle Externo de Tomada de Contas Especial (Secex-TCE).